臺灣高等法院刑事判決　　　　　　　　 96年度上易字第475號
上　訴　人　臺灣士林地方法院檢察署檢察官
被　　　告　乙○○
上列上訴人因家暴傷害等案件，不服臺灣士林地方法院94年度易
字第1099號，中華民國95年7月31日第一審判決（起訴案號：臺
灣士林地方法院檢察署94年度偵字第9035號），提起上訴，本院
判決如下：
    主  文
原判決撤銷。
乙○○傷害人之身體，處拘役伍拾日，如易科罰金，以銀元參佰
元（即新台幣玖佰元）折算壹日。
    事  實
一、乙○○係甲○○之姪子，二人共同居住於臺北市大同區○○
    ○路八十二號五樓。雙方於民國（下同）九十年二月十四日
    ，曾簽訂協議書，依該協議書第四點約定：如附圖所示之「
    臥室Ａ、臥室Ｂ、臥室Ｃ、廁所Ａ及前陽台Ａ的使用權及產
    權均為甲方（即乙○○）所擁有，乙方（即甲○○）非經甲
    方同意，不得進入甲方擁有的房間範圍．．．」; 第五點約
    定：「甲、乙雙方均享有客廳及前陽台Ｂ、中央走道、廁所
    Ｂ、廚房、儲藏室及後陽台二分之一的使用權，甲方可隨時
    進出使用或取回做隔間」。惟二人因對於該房屋之使用時生
    齟齬，互有不滿。茲乙○○為增加其對附圖所示臥室Ｄ之使
    用權，於九十四年三月十五日晚間十一時許，在上開住所客
    廳內，持預先準備好原先協議書上所無，其上書有：「甲、
    乙雙方共同享有靠防火巷之雅房D．．．。」之切結書，欲
    讓甲○○簽名，惟甲○○不允，詎乙○○竟於同年月十六日
    凌晨一時許，基於毀損之故意與傷害之不確定故意，以棒球
    棒砸毀共有之客廳內美術燈，致燈泡碎片落下時，傷及甲○
    ○之頭部，致甲○○前頭部受有三公分裂傷之傷害。
二、案由被害人甲○○訴經台市政府警察局大安分局移送台灣台
    地方法院檢察署檢察官偵查起訴。
    理  由
壹、有罪部分：
一、訊據被告乙○○，矢口否認有上開不法情事，辯稱：「之前
    甲○○跟我父親及我姑姑還有我都是臺北市大同區○○○路
    八二號五樓房屋所有人，我們各佔四分之一，我和甲○○之
    前對於房子使用權有達成協議，原本客廳是共同使用的，後
    來我要整修房子，而且不用甲○○出錢，並讓出一個房間來
    交換，請他把客廳的東西移到這個房間去，後來甲○○反悔
    ，甲○○要我拿錢給他，他才要搬去我讓給他的房間裡，雙
    方對這項問題無法達成協議。」、「我未對甲○○恐嚇，亦
    未對甲○○做他所控訴的所謂傷害、妨害自由及毀損等指控
    。」、「我在九十四年三月十六日凌晨一時左右，沒持木棒
    砸毀民族西路八十二號五樓客廳的燈泡。我不知道客廳燈泡
    沒有砸，為何燈泡會破。」、「甲○○稱我持球棒打燈是不
    實在。我認為甲○○的診斷證明書不能當作證據，因為我不
    知道甲○○的傷如何造成，其傷與本案沒有關係。告訴人的
    一些陳述我不承認。我所被訴的毀損、傷害、強制的行為我
    都沒有做。」云云。
二、本院查：
（一）上開事實，迭據告訴人即被害人甲○○於警訊、偵查、原
      審審理及本院審理中指訴綦詳（見94年度核退字第1448號
      卷第10頁、第51頁反面、94年度偵字第9035號卷第16頁、
      第35頁、原審卷第81至84頁，及本院刑事案卷），且有現
      場相片及平面圖等附卷可資佐證；再者，告訴人受有前頭
      部裂傷3.0公分之傷害之事實，亦有告訴人所提出之聯合
      醫院和平院區診斷證明書及現場相片等附卷可稽（見偵卷
      第11頁、第57頁至第60頁）。
（二）被告乙○○雖矢口否認有上開不法情事，如上所述，惟查
      ：被告乙○○在偵查中，對於切結書係在九十四年三月十
      六日晚上十一點到隔天凌晨一點之間所簽之事實供認不諱
      ，且稱：「簽名的地點是民族西路八十二號五樓。」，亦
      即上開事發之地點（詳94年9月23日偵訊筆錄）；另參以
      被告與告訴人之間，對於雙方各別提出之切結書內容之真
      偽互有爭執觀之，足見告訴人所指上述被害各情，尚非全
      然無稽，堪予採信。
（三）原審雖以承審法官曾至現場勘驗，認為被告倘以棒球棒擊
      打扇葉扇葉受力點處應呈圓弧凹痕，亦即以告訴人指稱之
      棒球棒擊打方式，無法造成系爭扇葉之平整斷裂面，因之
      認為告訴人之指述，與扇葉受損證據不符。惟查，依據上
      開相片所示，該電扇之扇葉質料堅硬，如以球棒用力擊打
      扇葉，並非絕對不能造成如相片所示之斷痕，原審未經專
      家鑑驗，即遽認不可能以球棒用擊打造成，尚嫌率斷。
（四）原審雖又以：「告訴人在告訴狀內指稱案發時其於客廳之
      書桌上看報紙（見核退字卷第10頁），依其所提出之房屋
      位置及使用情形表（見核退字卷第36頁），客廳內有書桌
      及辦公桌，然本院履勘時，其卻稱案發時，其站於吊扇燈
      下之辦公桌旁（見一審卷第63頁之照片），是告訴人之指
      述前後不一，已有可疑。再者，倘告訴人係在客廳書桌處
      看報紙，因書桌位在客廳邊緣，距離客廳中心之吊扇燈甚
      遠，燈泡碎片能否飛越上開距離劃傷告訴人，亦非無疑。
      此外，告訴人與被告就案發時其等位置說法並不相同，告
      訴人稱其等係站立於吊扇燈下之辦公桌附近（見本院卷第
      63頁之照片），被告則稱其等係坐於客廳書桌附近（見本
      院卷第64頁之照片），倘告訴人係站立於客廳辦公桌處，
      因本院履勘時客廳內堆滿雜物（見一審卷61頁之照片），
      告訴人及被告如何站立於雜物上談論事情，顯有疑問。」
      云云，經查：
  (1)、原審在九十五年四月二十六日至上開現場勘驗，其勘驗結
      果為：「、客廳目前陳設凌亂、書桌及鐵架被翻倒、書
      桌下有法律及風水書籍，據告訴人稱係被告於九十四年七
      月十二日將鐵架推倒。九十四年三月案發當時客廳僅有告
      訴人使用大型書桌三人座之沙發及沙發前之茶几，故告訴
      人指出於案發時所站立站立之位置。告訴人所站位置距離
      吊扇位置約一公尺，告訴人指稱被告是站立大型書桌、沙
      發、茶几之空隙，本院請被告站立於上開位置並拍照存證
      。、現場的吊扇有五片葉片，其中一片斷裂，葉片下亦
      有五顆燈泡、燈泡均有被裂。、被告否認告訴人所指雙
      方站立之位置，主張案發時係於客廳、書桌旁，雙方坐著
      談話，並指出案發當時雙方位置。、雙方確認九十年協
      議書附圖與九十四年協議附圖不同，但均如被告九十四年
      十二月二十六日提出二分議書附圖所示，本案以九十四年
      度協議書為準，現場履勘，雅房d由告訴人使用，廁所b由
      告訴人使用，廁所a及主臥室為被告使用，雅房a及邊關房
      b目前均為被告使用。、雅房a長五分尺、寬二公尺四十
      六公分；雅房d長三公尺六十八公分，寬三公尺十公分。
      、本院現場履勘被告居住之主臥室、房間內並未發現告
      訴人所指棒球棒。、本院現場履勘斷裂之葉片，該斷裂
      痕跡，並無棒繫痕跡，其斷裂面有折痕。」云云，有原審
      之勘驗筆錄在卷可稽。
  (2)、按告訴人與被告二人就本件事發時，被告所站立之位置，
      二人在原勘驗現場時所述已互不一致，何人所述為真，難
      予認定；然依相片所示該客廳之大小，及告訴人在提出告
      訴時所繪製之現場平面圖（附於94年度核退字第1448 號
      卷第36頁）以觀，無論是在「辦公桌」或「書桌」旁，如
      將吊在天花板上之電扇五葉扇葉中之五只燈泡打破，其碎
      片噴射到「辦公桌」或「書桌」旁之告訴人，以致告訴人
      受傷之情形，非無可能。要難因告訴人在告訴狀內一度指
      稱「案發時其於客廳之書桌上看報紙」，即遽予認定告訴
      人當時確係在客廳之書桌上看報紙，而認定燈泡之碎片不
      可能劃傷告訴人。又查，本件事發之日期為九十四年三月
      十五日晚上十一時至翌日凌晨一時之間，距原審法院前往
      勘驗現場之九十五年四月二十七日，已相距有一年又一個
      多月之久，該現場之佈置及置放之物，難無變換、移動或
      拿離開現場之虞，是勘驗時之情形與告訴人原來所指，縱
      有不同，亦不能即予認定告訴人所指不實。
  (3)、至於告訴人所提出之案發現場照片（見核退字卷第63頁反
      面證80至82號相片、偵字卷第21至23頁），固然均無顯示
      拍攝之日期，由相片中亦無法看出吊扇燈扇葉及燈泡破毀
      ，究竟係何時為之，惟照相機在拍攝時之能否顯示拍攝之
      日期，係依相機之新舊及功能而定，要不能因無拍攝日期
      之顯示，即遽予認定該等相片非事發時所拍攝。況上開相
      片僅作為事實之佐證，認定被告有上開犯行，並非以上開
      相片為唯一之證據。
（五）原審雖復指稱：「告訴人於勘驗時指稱被告將棒球棒放置
      於主臥室內，經本院進入該房間尋覓，亦未發現棒球棒蹤
      跡」云云，惟查本件事發之日期為九十四年三月十五日晚
      上十一時至翌日凌晨一時之間，距原法院前往勘驗現場之
      九十五年四月二十七日，已相距有一年又一個多月之久，
      該「球棒」復非不能移動之物，何能僅因在勘驗現場時，
      未查獲「球棒」即遽予認定告訴人所指全然不實？
（六）原審雖復以：「依告訴人指述，其係於94年3月16日凌晨
      頭部遭燈泡碎片割傷，惟其卻於2日後即94年3月18日方前
      往醫院就醫」，及「告訴人雖稱其於94年3月18日方就醫
      係因94年3月16日伊沒有空，94年3月17日伊考慮一天，然
      告訴人於頭部受傷後，竟拖延二天始就醫之行為，與一般
      人於受傷後即就醫之行止不同」，因認告訴人之傷勢，是
      否確為94年3月16日所發生，值得懷疑乙節，按告訴人所
      受之傷，為「前頭部三公分之裂傷」，且係因燈泡碎片碎
      落所傷，其傷勢應非嚴重到非即予至醫院就醫不可；且按
      一般家庭常備有簡單之護理治療之外敷藥物；再者，告訴
      人與被告誼屬「叔侄」關係，且同住一處，故被告在事發
      後，考慮二天才提出告訴，亦與常情不悖，何能因告訴人
      未及時就醫及提出告訴，即認定告訴人所訴不實？
（七）至原審雖更以：「告訴人曾具律師資格，於73年間因受懲
      戒而除名，然其於住處樓下大門口所豎立之招牌上仍有律
      師字眼，則其行止有無誇大或虛偽之處」、「另由告訴人
      提出之告訴補充理由狀，其請求檢察官訴追被告於92年11
      月19日至94年7月12日間之16次之涉犯強制罪、預備殺人
      罪、恐嚇取財罪、毀損罪、竊佔罪等犯行（本件據其稱為
      第6次犯行）」，因之認為告訴人與被告間因系爭房屋肇
      致積怨已深，公訴意旨所指：「告訴人與被告為叔姪關係
      ，告訴人應無嫁禍被告之理」，不足為採云云，然查：「
      告訴人曾具律師資格，於73年間因受懲戒而除名，然其於
      住處樓下大門口所豎立之招牌上仍有律師字眼」之事實縱
      令屬實，惟何能因之推論告訴人之行止有誇大或虛偽之處
      ？至於「由告訴人提出之告訴補充理由狀，告訴人請求檢
      察官訴追被告於92年11月19日至94年7月12日間之16次之
      涉犯強制罪、預備殺人罪、恐嚇取財罪、毀損罪、竊佔罪
      等犯行」之事實，亦何能因之即遽予推定告訴人與被告間
      因系爭房屋肇致積怨已深，而本件告訴人所指各情均係挾
      怨報復，均屬不實？
（八）綜上所述，本件被告之辯解，要係事後諉卸刑責之，不足
      採信，被告之上開犯行，因罪證明確，應堪認定，應予依
      法論科。
三、查刑法業於九十四年二月二日修正公布，九十五年七月一日
    起施行，且按行為後法律有變更者，適用行為時之法律，但
    行為後之法律有利於行為人者，適用最有利於行為人之法律
    ，修正後刑法第二條第一項定有明文。此條規定係規範行為
    後法律變更所生新舊法律比較適用之準據法，本身尚無新舊
    法比較之問題，於新法施行後，應一律適用新法第2條第1項
    之規定，為「從舊從輕」之比較，先予敘明。查：
（一）本件被告行為後，刑法條文業經修正，惟無有利、不利情
      形，應適用裁判時法，亦即如新舊法處罰之輕重相同，即
      無比較適用之問題，非刑法第2條所指之法律有變更，即
      無該條之適用，應依一般法律適用原則，適用裁判時法（
      最高法院於95年11月7日第21次刑事庭會議決議要旨參照
      ）。是被告行為後，刑法施行法亦於95年6月14日修正增
      訂第1條之1（有關罰金之最高數額），並自95年7月1日起
      施行，修正前之刑法分則編有關罰金之貨幣單位係銀元（
      銀元與新臺幣之折算比例為一比三），且依刑法分則編應
      處罰金者，應適用罰金罰鍰提高標準條例第1條、第5條規
      定，就72年6月26日前修正之刑法條文，罰金數額提高2至
      10倍，其後修正者則不提高倍數；而修正刑法施行後，因
      刑法第33條第5款所定罰金之貨幣單位，經修正為新臺幣
      後，刑法分則各罪所定罰金之貨幣單位亦應配合修正為新
      臺幣，為使刑法分則編各罪所定罰金之最高數額與刑法修
      正前趨於一致，乃增訂刑法施行法第1條之1：「中華民國
      94年1月7日刑法修正施行後，刑法分則編所定罰金之貨幣
      單位為新臺幣。94年1月7日刑法修正時，刑法分則編未修
      正之條文定有罰金者，自94年1月7日刑法修正施行後，就
      其所定數額提高為30倍。但72年6月26日至94年1月7日新
      增或修正之條文，就其所定數額提高為3倍」。是以，本
      案被告所犯刑法第277條第1項之傷害罪及第354條之毀損
      罪，均有罰金刑之處罰，且該條文於94年1月7日刑法修正
      時未經修正，亦未於72年6月20日至94年1月7日間修正過
      ，依增訂刑法施行法第1條之1規定，其罰金以新臺幣為單
      位，數額應提高30倍，此與修正前之罰金以銀元為單位，
      適用罰金罰鍰提高標準條例第1條規定，應提高10倍，再
      經折算為新臺幣（銀元與新臺幣之折算比例為一比三），
      換算結果，亦為30倍。是以，刑法施行法第1條之1施行後
      ，罰金刑貨幣單位雖有「銀元」、「新臺幣」之更異，惟
      適用結果之罰金額度則無二致，就罰金法定刑提高之「刑
      罰權規範內容」並無利或不利變更，此部分亦不生新舊法
      之比較問題，惟應適用具特別法及準據法（刑法施行法第
      1條之1第1項具有準據法性質）之刑法施行法第1條之1規
      定（據上論斷併引刑法施行法第1條之1第1項、第2項前段
      ）（參照臺灣高等法院暨所屬法院95年法律座談會刑事類
      提案第16、19號法律問題），先此敘明。
（二）又按刑法於九十四年一月七日修正公布，自九十五年七月
      一日施行，修正後之刑法刪除第五十五條關於牽連犯之規
      定；查被告所犯上開偽造有價證券罪與業務侵占罪，依修
      正前之刑法，具有牽連犯之關係，比較新舊法，以適用舊
      法對被告有利，依刑法第二條第一項前段規定，應適用行
      為時之舊法。再被告行為後，刑法第四十一條業經修正，
      修正前刑法第四十一條第一項規定：「得以一元以上三元
      以下折算一日」，依修正前罰金罰鍰提高標準條例第二條
      規定，就其原定數額提高為一百倍折算一日，經折算為新
      臺幣後應以新臺幣九百元折算一日，修正後則規定：「得
      以新臺幣一千元、二千元或三千元折算一日」，經比較新
      舊法結果，修正前之規定並無不利於被告，自應適用行為
      時之舊規定。
四、核被告所為，係犯刑法第277條第1項之傷害罪及第354條之
    毀損罪；其所犯上開二罪間，有方法結果之牽連關係，應從
    一重依刑法第277條第1之傷害罪處斷。
五、原審就上開被告所犯刑法第277條第1項之傷害罪及第354條
    之毀損罪部分，疏未詳究，遽為被告無罪之諭知，尚有未當
    ，本件公訴人之上訴意旨亦執此指摘原判決不當，為有理由
    ，應由本院予以撤銷改判。爰審酌被告之素行、動機、手段
    、對告訴人所造成之危害及傷害程度、事後之態度，及與告
    訴人係屬叔侄關係，被告為後輩，竟對其叔為上開犯罪行為
    等一切情狀，量處如主文第二項所示之刑，並諭知如易科罰
    金之折算標準如主文所示，以示懲儆。
貳、不另為無罪諭知部分：
一、公訴意旨另以：被告乙○○為增加其對附圖所示臥室D之使
    用權，竟於94年3月15日晚間11時許，在上開住所客廳內，
    持預先準備好原先協議書上所無，其上書有「甲、乙雙方共
    同享有靠防火巷之雅房D、... 」之切結書，欲讓甲○○簽
    名，惟甲○○不允，詎乙○○竟於同年月16日凌晨1時許，
    基於毀損與傷害之故意，以棒球棒砸毀共有之客廳內美術燈
    ，致燈泡落下時，砸到甲○○之頭部，致甲○○前頭部受有
    3 公分裂傷之傷害; 乙○○以此暴力、脅迫之方法，強迫甲
    ○○簽署其事先擬好之上開切結書，甲○○害怕遭受更大之
    傷害，遂簽署前揭切結書，因認被告除犯前開判決有罪之傷
    害及毀損罪外，另涉犯刑法第304條之強制罪嫌云云。
二、按犯罪事實應依證據認定之，無證據不得認定犯罪事實；又
    不能證明被告犯罪者，應諭知無罪之判決，刑事訴訟法第15
    4條第2項及第301條第1項分別定有明文。次按認定犯罪事實
    ，所憑之證據，雖不以直接證據為限，間接證據亦包括在內
    ，然無論直接或間接證據，其為訴訟上之證明，須於通常一
    般之人均不致於有所懷疑，而得確信其為真實之程度者，始
    得據之為有罪之認定，倘其證明尚未達到此一程度，而有合
    理性懷疑之存在時，即無從為有罪之認定，最高法院76年台
    上字第4986號判例意旨參照。又告訴人之指訴，係以使被告
    受刑事訴追為目的，是其陳述是否與事實相符，仍應調查其
    他證據，以資審認，最高法院52年度台上字第1300號判例要
    旨可資參照。
三、查公訴人據以認定被告涉有上述強制犯行，無非係以證人即
    告訴人甲○○之證述，並有現場照片46張、臺北市立聯合醫
    院和平院區診斷證明書及90年2月14日簽訂之協議書、94 年
    3月16日簽訂之切結書等為其論據，惟訊據被告固不否認有
    於上開時地與告訴人簽訂切結書，惟堅決否認有何公訴人指
    訴之上揭犯行，辯稱：切結書之簽訂係經告訴人同意，伊並
    無告訴人指稱之持棒球棒砸毀客廳吊扇燈之燈泡及扇葉，以
    之強制告訴人在切結書上簽名等之犯行云云。
四、本院查：
（一）本件告訴人提出之切結書（見偵字卷第20頁、核退字卷第
      23 頁）與被告提出之切結書（見偵字卷第38頁、本院卷
      第40 頁），經本院詳加比對，有下列不同：
  (1)、告訴人提出之切結書僅有告訴人之簽名蓋章，並無被告之
      簽名蓋章，被告提出之切結書則兩造均簽名蓋章並寫上身
      分證字號。
  (2)、被告提出之切結書，除第2條部分增列「及親朋好友；乙
      方（即被告）也應遵守本條對甲方（即告訴人）相同之限
      制。」等字句外，其餘部分兩造提出之切結書條款內容均
      相同。
  (3)、被告提出之切結書，於第5條之「有線電視系統費」字句
      上蓋有告訴人之印章，告訴人提出之切結書於上開部分則
      無。
（二）告訴人於偵查中雖稱：伊手上之切結書沒有被告之簽名蓋
      章，被告提出之切結書係被告拿回去修改內容後方簽名等
      語（見偵字卷第37頁），然其於原審審理時證稱原審卷第
      40至41頁之切結書及附圖（即被告提出之切結書），其上
      之告訴人簽名為伊親簽云云（見一審卷第81頁）；另參以
      上開二份切結書上告訴人之簽名位置並不相同觀之，足見
      告訴人至少簽過二份切結書，然依告訴人於警詢、偵查及
      原審之證述，均未敘及其曾簽過二份切結書，是告訴人提
      出之切結書，其真實性即有疑義，惟被告提出之切結書，
      既經兩造簽名蓋章，應屬真正。
（三）告訴人與被告於90年2月14日簽訂之協議書附圖，與兩造
      於94年3月16日所簽之切結書附圖，二者有關房間編號並
      不相同，惟均如被告提出之二份附圖所示（見一審卷第39
      、41頁），原審履勘時，係以切結書附圖為依據等情，業
      經原審於履勘時與兩造確認無訛，有勘驗筆錄在卷可憑（
      見一審卷第57頁反面，以下有關系爭房屋之編號配置亦以
      94年切結書為依據）。告訴人於原審雖證稱：「九十年協
      議書約定客廳及雅房D（即協議書之臥室D）均係伊單獨所
      有，被告僅享有客廳通行權。」云云（見一審卷第81至82
      頁），然查，協議書第五條係規定「甲乙雙方（即兩造）
      均享有客廳及前陽台．．．及後陽台貳分之一之使用權，
      甲方（即被告）可隨時進出使用或取回做隔間」（見一審
      卷第37頁），是依該條款約定，客廳應為兩造所共同使用
      ，並非告訴人所稱之客廳為其單獨所有，是告訴人上開指
      訴，與協議書不符，尚難採信，而告訴人因而誤認並占用
      客廳，亦屬違反約定。
（四）經詳閱九十年協議書內容，該協議書條款中並未敘及雅房
      D之使用權及產權，惟雅房D為告訴人單獨使用。至於九十
      四年切結書與九十年協議書，經核閱後，二者內容有下列
      變動之處：
  (1)、客廳為被告單獨使用（切結書第1條）。
  (2)、雅房A（即協議書臥室C）為告訴人單獨使用（切結書第1
      條）。
  (3)、雅房D為兩造共有（切結書第1條）。
  (4)、告訴人應將其置於客廳、前後陽台、廚房之個人物品全部
      搬入雅房A及雅房D內（切結書第4條），亦即告訴人之權
      利係由原先之客廳貳分之一使用權及雅房D單獨使用權，
      變為雅房A單獨使用權及雅房D貳分之一使用權，且應將個
      人物品搬入雅房A及雅房D。
（五）雅房A及雅房D之長、寬，經原審勘驗結果分別為：「雅房
      A 長5.9公尺、寬2.46公尺，雅房D長3.48公尺，寬3.1公
      尺」，此有勘驗筆錄在卷可考（見一審卷第57頁反面），
      是雅房A之面積為14.514平方公尺，雅房D之面積為11.408
      平方公尺，顯見雅房A之面積較雅房D之面積大，更換房間
      對告訴人並無不利。且依履勘現狀，系爭房屋之客廳桌椅
      翻倒、堆滿雜物、髒亂不堪（見一審卷第61至62頁），連
      站立之處均難發現，殊難想像被告及告訴人如何共同使用
      客廳，而告訴人現所單獨使用之雅房D，亦連床鋪上均放
      滿雜物（見一審卷第64頁），被告單獨使用之雅房A，物
      品置放相形之下較為乾淨整齊（見一審卷第64頁），足認
      被告管理之區域環境較為清潔。又九十四年切結書雖剝奪
      告訴人對客廳貳分之一使用權，亦明定告訴人可將物品置
      放於共有之雅房D內，則告訴人之物品並非無處堆放；復
      由切結書第三條可知，被告應有修繕系爭房屋客廳、廚房
      、廁所之意，是客廳在被告之修繕及管理下，顯可預期如
      一般家庭般明亮整潔及適宜人居住使用。綜上，就切結書
      之簽訂，告訴人將得到較優質之居住環境，對告訴人權益
      並無不利之情事。
（六）本件告訴人所指被告犯強制罪部分，並無積極證據足以證
      明被告在切結書上簽名之行為，係出之於被告之持球棒擊
      打吊扇燈之扇葉及燈泡之行為所致，自不能令被告負強制
      之罪責。是被告此部分之犯行尚屬不能證明，惟公訴人認
      此部分事實，與前開判決有罪部分，具有方法結果之牽連
      關係，為裁判上一罪，故不另為無罪之諭知，併此敘明。
參、據上論斷，應依刑事訴訟法第369條第1項前段、第364條、
    第299條第1項前段，刑法第2條第1項、第277條第1項、第
    354條、修正前刑法第55條、第41條第1項、罰金罰鍰提高標
    準條例第1條、修正前同條例第2條，判決如主文。
本案經檢察官邱美育到庭執行職務。
中　　華　　民　　國　　96　　年　　5 　　月　　16　　日
                  刑事第三庭審判長法  官  許國宏
                                  法  官  朱光仁
                                  法  官  許增男
以上正本證明與原本無異。
不得上訴。
                                  書記官  葉金發
中　　華　　民　　國　　96　　年　　5 　　月　　16　　日
附錄：本案論罪科刑法條全文
  中華民國刑法第277條
  (普通傷害罪)
  傷害人之身體或健康者，處3年以下有期徒刑、拘役或1千元以下
  罰金。
  犯前項之罪因而致人於死者，處無期徒刑或7年以上有期徒刑；
  致重傷者，處3年以上10年以下有期徒刑。
  中華民國刑法第304條
  中華民國刑法第354條
  毀棄、損壞前二條以外之他人之物或致令不堪用，足以生損害於
  公眾或他人者，處2年以下有期徒刑、拘役或500元以下罰金。
